【裁判字號】    90,易,2618
【裁判日期】    900731
【裁判案由】    電子遊戲場業管理條例
【裁判全文】
臺灣高雄地方法院刑事判決                          九十年度易字第二六一八號
    公  訴  人  臺灣高雄地方法院檢察署檢察官
    被      告  甲○○
右列被告因電子遊戲場業管理條例案件，經檢察官提起公訴（九十年度偵字第一０九
九五號），本院判決如左：
    主  文
甲○○共同違反未依電子遊戲場業管理條例規定辦理營利事業登記，不得經營電子遊
戲場業之規定，處有期徒刑參月，如易科罰金，以參佰元折算壹日。
附表所示之電玩機具（含ＩＣ版捌塊）及賭金新台幣肆仟柒佰元均沒收。
    理  由
一、甲○○明知經營電子遊戲場業，須依電子遊戲場業管理條例相關規定辦理營利事
    業登記，竟未辦理登記，自民國八十九年三月某日起，在位於高雄市前鎮區○○○街二九六號「巨蛋超商」之公眾得出入之場所，與不詳友人共同設置如附表所
    示「滿貫大亨（麻將台）」、「神燈（吃角子老虎）」、「動物柏青哥（吃角子
    老虎）」、「大舞台（吃角子老虎）」、「王牌撲克牌（吃角子老虎）」等利用
    電子、電腦、機械或其他類似方式操縱，以產生或顯示聲光影像、圖案、動作之
    電玩機具共八台，而經營電子遊戲場業，並基於賭博之概括犯意，利用上開電玩
    機具，由賭客投幣新台幣（下同）十元押注，如押中則可得不等之分數，並由與
    之有賭博犯意聯絡之上開超商店員乙○○（未據起訴）負責洗分，以一比十之比
    例兌換現金，如未押中，則賭資悉歸甲○○所有之方式，連續與不特定之賭客賭
    博財物。嗣於九十年五月十八日下午十時二十五分許，賭客丙○○在上址打玩滿
    貫大亨要求店員乙○○洗分兌換現金一千七百元時，為警當場查獲，並扣得賭金
    一千七百元及機具內之賭資三千一百元。
二、案經高雄市政府函送台灣高雄地方法院檢察署檢察官偵查起訴。
    理  由
一、訊據被告甲○○矢口否認有擺設如附表之電玩機具，辯稱上開電玩係友人提供借
    放作機台買賣等語，惟查：上開事實業據證人乙○○於警訊及本院審理時證述於
    八十九年三月底任職於巨蛋超商，並於任職時即有擺設電玩機具等語，另證人即
    賭客丙○○於警訊及本院審理時亦證述該店電玩均有插電營業，而其去打玩係由
    店員乙○○負責，事後並由乙○○洗分兌換現金一千七百元以及如何賭博之方式
    均證述綦詳，此外於上開電玩機台內並有查扣賭資三千一百元，另賭客丙○○上
    開兌換賭金一千七百元亦為警當場查獲，復有高雄市政府警察局前鎮分局營業場
    所檢查紀錄附卷可憑。被告上開所辯純係卸責之詞，不足採信。本件事證明確，
    被告犯行洵堪認定。
二、按電子遊戲場業管理條例第十五條之立法意旨係為健全電子遊戲場之營業秩序，
    明定未依該條例規定辦理電子遊戲場業之營利事業登記者，即屬未經設立而營業
    ；又按同條例第二十二規定，其處罰對象為「行為人」，即指實際違規經營該電
    子遊戲場業者，至於營業場所、設備之規模，該條例並未有明文設限。被告甲○○未辦理電子遊戲場業之登記而經營電子遊戲場業務，並以電玩機具與顧客賭博
    財物，核其所為，係違反電子遊戲場業管理條例第十五條之未經辦理營利事業登
    記而擅自經營電子遊戲場業之規定，應依同法第二十二條之規定處斷與刑法第二
    百六十六條第一項前段之普通賭博罪。被告先後多次賭博犯行，時間緊接，觸犯
    構成要件相同之罪名，顯係基於概括犯意反覆為之，為連續犯，應依刑法第五十
    六條之規定論以一罪並加重其刑。而被告以一擺設電動機具之行為，同時觸犯上
    開構成要件不相同之罪名，為想像競合犯，應從一重依電子遊戲場業管理條例第
    二十二條規定論處，公訴人雖未就認被告所為賭博之犯行起訴，惟此部分與起訴
    部分有想像競合犯之關係已如前述，本院自得一併審理。被告就上開犯行與不詳
    友人及店員乙○○間，有犯意聯絡及行為分擔，為共同正犯。爰審酌被告犯罪動
    機、目的、手段，與生活狀況、品行、智識程度，陳列之電玩機具僅八台，犯罪
    所得之利益應非重大等一切情狀，量處如主文所示之刑，併諭知易科罰金之折算
    標準。另被告於上址所擺設，扣案如附表所示電動賭博機具八台（含ＩＣ版八塊
    ），為當場賭博之器具；扣案賭資四千八百係在賭檯之財物，均應依刑法第二百
    六十六條第二項之規定宣告沒收。
據上論斷，應依刑事訴訟法第二百九十九條第一項前段，電子遊戲場業管理條例第二
十二條，刑法第十一條前段、第二十八條、第五十六條、第二百六十六條第一項前段
、第二項、第四十一條第一項、第五十五條，罰金罰鍰提高標準條例第一條前段、第
二條，判決如主文。
中      華      民      國    九十      年      七      月    三十一    日
              臺灣高雄地方法院刑事第二庭
                                      法  官  廖  建  瑜
右正本證明與原本無異。
如不服本判決，應於判決送達後十日內，向本院提出上訴狀。
                                      書記官  歐  文  政
中    華    民    國      九十      年      八      月      一      日
附表：
┌───┬──────┬──────────┬────────────┐
│ 編 號│ 品    名   │ 數             量  │     屬        性       │
├───┼──────┼──────────┼────────────┤
│ 一   │ 滿貫大亨   │ 貳台（含IC板貳塊） │     麻將台             │
├───┼──────┼──────────┼────────────┤
│ 二   │ 大舞台     │ 貳台（ＩＣ板貳塊） │     吃角子老虎         │
├───┼──────┼──────────┼────────────┤
│ 三   │ 神  燈     │ 壹台（ＩＣ板壹塊） │     同右               │
├───┼──────┼──────────┼────────────┤
│ 四   │ 動物柏青哥 │ 壹台（ＩＣ板壹塊） │     同右               │
├───┼──────┼──────────┼────────────┤
│ 五   │ 王牌撲克牌 │ 壹台（ＩＣ板壹塊） │     同右               │
├───┼──────┼──────────┼────────────┤
│ 六   │ 小瑪莉     │ 壹台（ＩＣ板壹塊） │     同右               │
└───┴──────┴──────────┴────────────┘


司法院資訊處製作；財團法人民間司法改革基金會備份。
